臺灣板橋地方法院刑事判決　　　　　　 100年度訴字第2293號
公　訴　人　臺灣板橋地方法院檢察署檢察官
被　　　告　李聰榮
上列被告因違反毒品危害防制條例等案件，經檢察官提起公訴（
100 年度偵字第22011 號、100 年度毒偵字第5308號），被告於
準備程序中就被訴事實為有罪之陳述，經本院合議庭裁定由受命
法官獨任進行簡式審判程序，判決如下：
    主  文
李聰榮犯竊盜罪，累犯，處有期徒刑肆月。又犯竊盜罪，累犯，
處有期徒刑肆月。又施用第一級毒品，累犯，處有期徒刑捌月，
扣案之第一級毒品海洛因壹包（驗餘淨重零點壹伍零伍公克）沒
收銷燬，盛裝上開第一級毒品海洛因之包裝袋壹只、分裝鏟壹支
均沒收。應執行有期徒刑壹年貳月。扣案之第一級毒品海洛因壹
包（驗餘淨重零點壹伍零伍公克）沒收銷燬，盛裝上開第一級毒
品海洛因之包裝袋壹只、分裝鏟壹支均沒收。
    事  實
一、李聰榮：(一)、於民國93年間，因施用第一級毒品案件，經本
    院以93年度毒聲字第760 號裁定送勒戒處所觀察、勒戒後，
    認有繼續施用毒品之傾向，再經本院以94年度毒聲字第373
    號裁定令入戒治處所施以強制戒治，於97年7 月2 日停止戒
    治執行完畢釋放，並由臺灣板橋地方法院檢察署檢察官以97
    年度戒毒偵字第370 號為不起訴處分確定；(二)、於95年間，
    因贓物案件，經本院以95年度簡字第368 號判處拘役30日，
    於95年10月3 日確定，嗣經本院以96年度聲減字第2134號裁
    定減為拘役15日確定；(三)、於95年間，因搶奪案件，經本院
    以95年度訴字第1526號判處有期徒刑8 月，於95年8 月21日
    確定，嗣經本院以96年度聲減字第2134號裁定減為有期徒刑
    4 月確定；(四)、於96年間，因偽造文書等案件，經本院以96
    年度訴字第714 號各判處有期徒刑4 月、3 月，於96年5 月
    14日確定，嗣經本院以96年度聲減字第2134號裁定各減為有
    期徒刑2 月、1 月又15日，應執行有期徒刑2 月又15日確定
    ；(五)、上開(二)、(三)、(四)所示之拘役15日、有期徒刑4 月、2
    月又15日經接續執行，於97年8 月18日執行完畢（於本案構
    成累犯）；(六)、於98年間，因竊盜案件，經本院以98年度簡
    字第622 號判處拘役55日，於98年4 月2 日確定；(七)、於98
    年間，因竊盜案件，經本院以98年度簡字第2210號判處有期
    徒刑3 月，於98年4 月20日確定，與上開(六)所示之拘役55日
    接續執行，於98年12月14日執行完畢（於本案構成累犯）。
    詎其仍不知悔改，分別為下列犯行：
(一)、基於意圖為自己不法所有之犯意，於100 年7 月2 日10時11
    分許，在新北市○○區○○街37巷1 號旁，以自備之機車鑰
    匙1 支（未扣案），徒手竊取莊萬銓所有之車牌號碼MOR-98
    9 號重型機車1 部，得手後隨即將車牌號碼MOR-989 號重型
    機車駛離現場。嗣因莊萬銓報警處理，經警調閱監視錄影後
    ，始循線查悉上情。
(二)、基於意圖為自己不法所有之犯意，於100 年7 月7 日22時54
    分許，在新北市○○區○○路694 巷與天祥街72巷口，以自
    備之機車鑰匙1 支（未扣案），徒手竊取常惠群所有之車牌
    號碼BAD-576 號重型機車1 部，得手後隨即將車牌號碼BAD-
    576 號重型機車駛離現場。嗣因常惠群報警處理，經警調閱
    監視錄影後，始循線查悉上情。
(三)、明知海洛因係毒品危害防制條例第2 條第2 項第1 款所明定
    列管之第一級毒品，不得施用、持有，仍基於施用第一級毒
    品海洛因之犯意，於上述強制戒治執行完畢釋放後5 年內之
    100 年7 月26日16時許，在其位於新北市○○區○○路694
    巷134 號第7 號房間之居所內，以注射針筒注射之方式，施
    用海洛因1 次。嗣於100 年7 月27日16時15分許，在上址居
    所內為警查獲，並扣得海洛因1 包（驗餘淨重0.1505公克）
    、分裝鏟1支，經警採集其尿液檢體送驗後，呈現嗎啡及可
    待因陽性反應，始悉上情。
二、案經常惠群訴由新北市政府警察局新莊分局移送臺灣板橋地
    方法院檢察署檢察官偵查起訴。
    理  由
一、被告李聰榮所犯係死刑、無期徒刑、最輕本刑為3 年以上有
    期徒刑以外之罪，其於準備程序中就前揭被訴事實為有罪之
    陳述，經受命法官告知簡式審判程序之旨，並聽取被告與公
    訴人之意見後，本院認無不得或不宜改依簡式審判程序進行
    之情事，依刑事訴訟法第273 條之1 第1 項、第284 條之1
    規定，裁定本案由受命法官獨任進行簡式審判程序；且依刑
    事訴訟法第273 條之2 及第159 條第2 項規定，不適用傳聞
    法則有關限制證據能力之相關規定，合先敘明。
二、上揭犯罪事實，業據被告於警詢時、偵查中、本院準備程序
    及審理時均自白不諱，亦據告訴人常惠群、被害人莊萬銓於
    警詢時均指證綦詳，並有新北市政府警察局車輛尋獲電腦輸
    入單、贓物認領保管單各2 紙、監視器翻拍畫面照片25張在
    卷可稽。又被告於100 年7 月27日為警查獲後，經警採集其
    尿液檢體送鑑定，先以酵素免疫分析法（EIA ）初步檢驗，
    呈現鴉片類性反應，再以氣相層析質譜儀法（GC/MS ）確認
    檢驗，亦呈現可待因、嗎啡陽性反應等情，此有臺灣檢驗科
    技股份有限公司於100年8 月12日所出具報告編號UL/2011/
    00000000號之濫用藥物檢驗報告、新北市政府警察局新莊分
    局煙毒麻醉藥品案被移送者姓名及代碼對照表各1 紙在卷可
    稽（見100 年度毒偵字第5308號偵查卷宗第18、75頁）。扣
    案之米白色粉末1 包，經送鑑定後，認實稱毛重0.4310公克
    （含1 袋2 標籤），淨重0.1510公克，取樣0.0005公克，餘
    重0.1505公克，檢出含有海洛因之成分等節，亦有交通部民
    用航空局航空醫務中心100 年8 月17日航藥鑑字第1004192
    號毒品鑑定書1 紙附卷可考（見100 年度毒偵字第5308號偵
    查卷宗第72頁），復有上開海洛因1 包、分裝鏟1 支扣案可
    資佐證。足徵被告任意性自白與事實相符，均堪採信。再被
    告前於93年間，因施用第一級毒品案件，經本院以93年度毒
    聲字第760 號裁定送勒戒處所觀察、勒戒後，認有繼續施用
    毒品之傾向，再經本院以94年度毒聲字第373 號裁定令入戒
    治處所施以強制戒治，業於97年7 月2 日停止戒治執行完畢
    釋放，並由臺灣板橋地方法院檢察署檢察官以97年度戒毒偵
    字第370 號為不起訴處分確定等情，此觀卷附臺灣高等法院
    被告前案紀錄表1 份即明，足認被告係於上述強制戒治執行
    完畢釋放後5 年內為本案上開施用毒品犯行，自應依毒品危
    害防制條例第23條第2 項規定，依法追訴、處罰。本案事證
    明確，被告犯行洵堪認定，應依法論科。
三、按海洛因係毒品危害防制條例第2 條第2 項第1 款所明定列
    管之第一級毒品。是核被告所為係犯刑法第320 條第1 項竊
    罪（共2 罪）及毒品危害防制條例第10條第1 項之施用第一
    級毒品罪。被告所犯上開3 罪間，犯意各別，行為分殊，應
    予分論併罰。被告施用海洛因前後，持有海洛因之低度行為
    ，為施用之高度行為所吸收，不另論罪。又被告有上述事實
    欄所載之科刑及執行紀錄，此觀卷附臺灣高等法院被告前案
    紀錄表1 份即明，其於受有期徒刑之執行完畢後，5 年以內
    故意再犯本件有期徒刑以上之3 罪，俱為累犯，均應依刑法
    第47條第1 項規定加重其刑。爰審酌被告曾有多次竊盜之前
    科紀錄（見卷附臺灣高等法院被告前案紀錄表），仍不思警
    惕，不思正道取財，竟圖不勞而獲，竊取他人財物，破壞社
    會秩序及他人財產安全，且曾因施用毒品案件，經觀察、勒
    戒及強制戒治執行完畢釋放，並獲得不起訴處分之寬典（見
    卷附臺灣高等法院被告前案紀錄表），猶不知悔改，而再犯
    本件施用第一級毒品罪，顯見其戒除毒癮之意志薄弱，惟其
    施用毒品係自戕行為，對他人法益尚無具體危害，兼衡被告
    之品行、智識程度、生活狀況、犯罪之動機、目的、手段、
    所竊取財物之價值、坦承犯行之犯罪後態度等一切情狀，各
    量處如主文所示之刑，並定其應執行之刑。
四、末查，扣案之海洛因1 包（驗餘淨重0.1505公克），為本案
    查獲之第一級毒品，應依毒品危害防制條例第18條第1 項前
    段規定宣告沒收銷燬（因鑑定所需而取樣耗用之海洛因0.00
    05公克，既已滅失，自毋庸為沒收銷燬之諭知，併此敘明）
    ；至扣案用以盛裝上開海洛因之包裝袋1 只，於鑑定時既可
    與海洛因分別秤重，足證可與海洛因析離，且係用於包裹毒
    品，防其裸露、潮濕，便於持有、攜帶與施用，與分裝鏟1
    支均係被告所有供犯本案施用第一級毒品罪所用之物，業據
    被告於警詢時供承明確（見100 年度毒偵字第5308號偵查卷
    宗第7 頁），爰依刑法第38條第1 項第2 款規定，均併予宣
    告沒收。另被告所持以犯竊盜罪之機車鑰匙1 支係其所有，
    惟未經扣案，無證據證明現仍存在，又非屬違禁物，為避免
    執行困難，爰不予宣告沒收，附此敘明。
據上論斷，應依刑事訴訟法第273 條之1 第1 項、第299 條第1
項，毒品危害防制條例第10條第1 項、第18條第1 項前段，刑法
第11條、第320 條第1 項、第47條第1 項、第51條第5 款、第38
條第1 項第2 款，刑法施行法第1 條之1 第1 項、第2 項前段，
判決如主文。
本案經檢察官陳建良到庭執行職務。
中    華    民    國   100    年    10    月    20    日
                  刑事第十八庭  法  官    羅惠雯
上列正本證明與原本無異。
如不服本判決，應於判決送達後10日內，向本院提出上訴書狀，
並應敘述具體理由；其未敘述上訴理由者，應於上訴期間屆滿後
20日內向本院補提理由書（均須按他造當事人之人數附繕本），
「切勿逕送上級法院」。
                                書記官    許育菁
中    華    民    國   100    年    10    月    21    日
附錄本案論罪科刑法條全文：
毒品危害防制條例第10條
施用第一級毒品者，處6 月以上5 年以下有期徒刑。
施用第二級毒品者，處3 年以下有期徒刑。
中華民國刑法第320 條
意圖為自己或第三人不法之所有，而竊取他人之動產者，為竊盜
罪，處5 年以下有期徒刑、拘役或500 元以下罰金。
意圖為自己或第三人不法之利益，而竊佔他人之不動產者，依前
項之規定處斷。
前2 項之未遂犯罰之。